【裁判字號】    99,裁,31
【裁判日期】    990107
【裁判案由】    就業服務法
【裁判全文】
最  高  行  政  法  院  裁  定
                                        99年度裁字第31號
上  訴  人  甲○○
被 上訴 人  行政院勞工委員會
代  表  人  乙○○
上列當事人間就業服務法事件，上訴人對於中華民國98年10月6
日臺北高等行政法院98年度簡字第326號判決，提起上訴，本院
裁定如下：
    主  文
上訴駁回。
上訴審訴訟費用由上訴人負擔。
    理  由
一、按對於適用簡易程序之裁判提起上訴或抗告，須經本院許可
    ，且該許可以訴訟事件所涉及之法律見解具有原則性者為限
    ，行政訴訟法第235條定有明文。所謂法律見解具有原則性
    者，係指該事件涉及之法律問題意義重大，而有加以闡釋必
    要之情形而言，非以其對於該訴訟當事人之勝敗有無決定性
    之影響為斷。例如對於行政命令是否牴觸法律所為之判斷，
    或原審判決就同類事件所表示之法律見解與本院或其他高等
    行政法院所表示之見解互相牴觸，有由本院確認或統一法律
    上意見之必要等情形屬之。
二、緣上訴人前經被上訴人以民國（下同）94年11月24日勞職外
    字第0941075921號函核准聘僱外國人SUTIAH，自94年10月24
    日起至96年10月24日止於「桃園縣中壢市○○路96巷13號」
    從事家庭看護工工作。嗣上訴人因未依規定期限繳納9501期
    （95年1月至3月）之就業安定費新臺幣（下同）6,000元（
    遲至95年6月12日始繳納），被上訴人乃依就業服務法第55
    條第3項規定加徵滯納金1,020元，後申訴經被上訴人以95年
    8月18日勞職外字第0950706032號函減為900元（計算式：6,
    000元×1%×15日＝900元），並於95年8月24日自行繳納在
    案；另未依規定期限繳納9504期（95年10月至12月）及9601
    期（96年1月至3月）之就業安定費12,000元（遲至96年6月4
    日始繳納），被上訴人亦依法加徵滯納金6,360元｛計算式
    ：9504期：（6,000元×1%×97日＝5,820元、9601期：（6,
    000元×1%×9日＝540元）｝，並以第000000000000000000
    號96年4至6月就業安定費繳款通知單通知上訴人繳納，上訴
    人不服，主張被上訴人未依招募許可函登載外國人工作地址
    郵寄繳款通知，致未收受繳款通知單而逾期繳納云云，於96
    年9月6日及96年10月9日分別提出申訴請求減免滯納金，經
    被上訴人以96年9月14日勞職外字第0960743466號函及96年
    10月19日勞職外字第0960508576號函覆不予同意後，另以96
    年9月14日勞職外字第000000000000000000號就業安定費催
    繳通知單通知上訴人繳納，因上訴人逾期仍未繳納，被上訴
    人遂於97年7月31日以勞職許字第0970825911號函移送法務
    部行政執行署桃園行政執行處執行。嗣上訴人收受執行通知
    後，申請暫緩執行繳費，亦經被上訴人以97年11月12日勞職
    許字第0970653203號函覆不予同意減免滯納金，並請上訴人
    儘速繳納。上訴人仍表不服，主張其委託僑泰人力資源顧問
    有限公司申請初次招募外國人工作時，係以其戶籍地址「桃
    園縣中壢市○○路96巷13號」為外國人工作地址，嗣申請核
    發聘僱許可時，僑泰公司將核准工作地址及就業安定費帳單
    地址誤植為「桃園縣中壢市○○路93巷13號」，被上訴人疏
    未詳查並通知補正，致上訴人未能如期繳納就業安定費云云
    ，循序提起行政訴訟，復對原審法院適用簡易程序判決不服
    ，提起上訴。
三、上訴意旨雖主張：原判決曾提及被上訴人擁有上訴人身分證
    影本等資料，也確實掌握上訴人是否符合或違法聘僱外勞之
    情資。在批准申請「聘僱許可」之核可工作地址之前，就應
    確實審查，故依行政訴訟法第273條第1項第14款，有再審之
    必要。又依公務員服務法第1條，公務員有怠忽其職之嫌，
    被上訴人批准上訴人將外勞核准工作地址於桃園縣中壢市○
    ○路93巷13號不存在的處所，另構成上訴人觸犯就業服務法
    第44條及第57條第2款之法規，有本院98年度判字第543號判
    決可資參酌，以上所訴為涉及原則性法律見解等語為其理由
    。惟原判決已就本件之爭執重點：被上訴人寄送系爭就業安
    定費催繳通知單之程序上有無疏失？若被上訴人確以錯誤地
    址寄送帳單予上訴人，是否得作為上訴人免除遲延繳納責任
    之理由？被上訴人所加徵之滯納金有無違誤？等事項，詳述
    其得心證之理由，並就上訴人之主張，何以不足採取，分別
    予以指駁甚明。核上訴理由狀所載內容，無非表達其對被上
    訴人於批准「聘僱許可」前之程序如何不服，並以其主觀歧
    異之見解，泛言本件涉及原則性法律見解，而未指明本事件
    所涉及之法律問題有何意義重大而有加以闡釋必要之情形，
    自難謂其訴訟事件所涉及之法律見解具有原則性之情事。依
    首開規定及說明，其上訴不應許可，應予駁回。
四、依行政訴訟法第249條第1項前段、第104條、民事訴訟法第9
    5條、第78條，裁定如主文。
中    華    民    國    99    年    1     月    7     日
                    最高行政法院第四庭
                        審判長法官  劉  鑫  楨
                              法官  陳  金  圍
                              法官  林  文  舟
                              法官  曹  瑞  卿
                              法官  陳  鴻  斌
以  上  正  本  證  明  與  原  本  無  異
中    華    民    國    99    年    1     月    7     日
                              書記官  邱  彰  德


司法院資訊處製作；財團法人民間司法改革基金會備份。
